【裁判字號】    89,上易,4186
【裁判日期】    891229
【裁判案由】    竊盜
【裁判全文】
臺灣高等法院刑事判決                          八十九年度上易字第四一八六號
    上  訴  人
    即  被  告  乙○○
右上訴人因竊盜案件，不服臺灣臺北地方法院八十七年度易字第二二○○號，中華民
國八十九年九月十五日第一審判決（起訴案號：臺灣臺北地方法院檢察署八十七年度
偵字第八三一六號）提起上訴，本院判決如左：
    主  文
上訴駁回。
    事  實
一、乙○○前於民國八十五年間，因犯竊盜罪，經臺灣臺北地方法院於八十五年八月
    十四日以八十五年度易字第三六七七號判處有期徒刑五月確定，於八十五年十二
    月二十五日縮刑期滿執行完畢，詎仍不知悔改，竟意圖為自己不法之所有，於八
    十七年四月二十一日凌晨二時三十分許，在台北市○○區○○街、梧州街口，攜
    帶非其所有，客觀上足以危害人生命、身體安全之兇器刀片一把，割破甲○○穿
    著之長褲口袋（毀損部份未據告訴），竊取甲○○所有，內含甲○○國民身分證
    、渣打銀行信用卡、郵局金融卡各一張、現金新台幣（下同）二千九百元之皮夾
    一個，得手後逃逸。嗣於同月二十二日上午六時許，在台北市○○路與華西街口
    為警查獲，並扣得甲○○所有之皮夾一只（內有甲○○之國民身分證一張）。
二、案經臺北市政府警察局萬華分局移送臺灣臺北地方法院檢察署檢察官偵查起訴。
    理  由
一、訊據被告乙○○矢口否認右揭犯行，辯稱：其持有甲○○之國民身分證，係一綽
    號「阿忍」的朋友欠其五百元，而將上開身分證押給他云云。惟查：
（一）關於為警查獲甲○○身分證一節，被告先辯以該國民身分證是「阿忍」押給他
      的（見偵查卷第五頁反面、第十七頁反面），嗣於原審供稱係在華西街撿到的
      （見原審卷第三九頁），在本院又改稱是在三水街茶室門口撿到的（見本院八
      十九年十一月三十日訊問筆錄）云云，前後供詞反覆不一，已難遽採。況被告
      為警查獲時，除在其身上扣得上開國民身分證外，尚扣得甲○○被竊之黑色皮
      夾一只，且被告亦無法提供「阿忍」之真實姓名年籍以供查證，果若真係「阿
      忍」交付甲○○之國民身分證，又何須連同甲○○之皮夾一併交付？足徵所辯
      顯係飾卸之詞。
（二）上開事實，復據被害人甲○○於警訊中指述甚詳（見偵查卷第七頁），並有其
      立具之贓物認領保管收據附卷可按（見偵查卷第八頁），事證已臻明確。被告
      雖又辯稱在警局之筆錄乃警方不當取供而為自白云云，惟其於警訊即未承認竊
      盜，本件事實認定非依據其任何自白，所辯自非足採，其犯行洵堪認定。
二、查刀片客觀上具危險性，足以危害人之生命、身體安全，足供兇器使用，被告攜
    帶兇器竊盜，核其所為，係犯刑法第三百二十一條第一項第三款之加重竊盜罪。
    又被告前於八十五年間因犯竊盜罪，經臺灣臺北地方法院判處有期徒刑五月確定
    ，於八十五年十二月二十六日縮刑期滿執行完畢，有本院被告全國前案紀錄表、
    臺灣高等法院檢察署刑案紀錄簡覆表在卷足稽，於五年內再犯本件有期徒刑以上
    之罪，為累犯，應依刑法第四十七條規定加重其刑。
三、原審本同上見解，適用刑法第三百二十一第一項第三款、第四十七條之規定，並
    審酌被告犯後飾詞卸責、於前案竊盜罪執行完畢後再犯本件竊盜罪及所竊財物非
    鉅等一切情狀，量處有期徒刑八月。並以其行竊時所用之刀片並未扣案，且無證
    據證明係屬被告所有，乃不為沒收之諭知。核其認事用法均無不合，量刑亦屬妥
    適，被告上訴否認犯罪，為無理由，應予駁回。
據上論斷，應依刑事訴訟法第三百六十八條，判決如主文。
本案經檢察官費玲玲到庭執行職務。
中    華    民    國    八十九    年      十二      月      二十九      日
                            臺灣高等法院刑事第十一庭
                                審判長法  官  楊  照  男
                                      法  官  楊  炳  禎
                                      法  官  王  詠  寰
右正本證明與原本無異。
不得上訴。
                                      書記官  吳  素  雲
中    華    民    國    八十九    年      十二      月        三十      日
附錄：本判決論罪科刑法條全文
刑法第三百二十一條
犯竊盜罪而有左列情形之一者，處六月以上五年以下有期徒刑：
  一、於夜間侵入住宅或有人居住之建築物、船艦或隱匿其內而犯之者。
  二、毀越門扇、牆垣或其他安全設備而犯之者。
  三、攜帶兇器而犯之者。
  四、結夥三人以上而犯之者。
  五、乘火災、水災或其他災害之際而犯之者。
  六、在車站或埠頭而犯之者。
前項之未遂犯罰之。


司法院資訊處製作；財團法人民間司法改革基金會備份。
